【裁判字號】    97,上訴,769
【裁判日期】    970814
【裁判案由】    毒品危害防制條例
【裁判全文】
臺灣高等法院臺南分院刑事判決         97年度上訴字第769號
上  訴  人
即  被  告  甲○○
                    現於台灣臺南監獄臺南分監執行中
上列上訴人因毒品危害防制條例案件，不服臺灣台南地方法院九
十七年度訴字第八五○號中華民國九十七年五月廿六日第一審判
決（起訴案號：臺灣台南地方法院檢察署九十七年度毒偵字第九
六三號），提起上訴，本院判決如下：
    主  文
上訴駁回。
    事  實
一、甲○○前於民國（下同）九十四年間，因恐嚇案件，經台灣
    台南地方法院，以九十三年訴字第四九七號判處徒刑七月確
    定；又於九十四年間，因贓物案件，經同院以九十四年訴字
    第一六五○號判處徒刑三月確定，二罪嗣經原審以九十五年
    聲字第一○五七號定應執行刑為徒刑九月確定，於九十六年
    三月十七日執行完畢。
二、又甲○○曾於九十三年間，因施用毒品案件，經原審以九十
    三年毒聲字第八八三號裁定移送勒戒處所，施以觀察勒戒後
    ，認有繼續施用毒品傾向，經原審以九十三年毒聲字第一一
    一七號裁定令入戒治處所，施以強制戒治，於九十四年十月
    十一日停止戒治付保護管束出監，於九十五年一月九日保護
    管束期滿未經撤銷，視為強制戒治執行完畢。
三、詎甲○○仍不知悛悔，於上開有期徒刑及強制戒治執行完畢
    後，五年內，又基於施用第一級毒品海洛因犯意，於九十七
    年一月十五日上午十時許，在其臺南市○○○街一九三巷三
    四之四號五樓住處，以注射針筒注射方式，施用第一級毒品
    海洛因一次。另基於施用第二級毒品安非他命犯意，亦於同
    日上午十時許，在上開住處，以點火燒烤玻璃球吸食煙霧方
    式，施用第二級毒品安非他命一次。嗣甲○○因另案遭通緝
    ，於九十七年一月十五日下午三時許，在台南市○○○街四
    五○巷五五號頂樓，為警緝獲，經其同意為警採尿送驗，其
    尿液呈現嗎啡陽性及甲基安非他命陽性反應，而知悉上情。
四、案經臺南市警察局第四分局報請臺灣臺南地方法院檢察署檢
    察官偵查起訴。
    理  由
甲、證據能力部分：
    本件經被告甲○○於本院當庭表示認罪，且經檢察官同意，
    而以簡式審判程序加以審理，有本院九十七年七月三十一日
    審判筆錄在卷足憑，則依刑事訴訟法第二百七十三條之二、
    同法第一百五十九條第二項規定，不適用傳聞法則有關限制
    證據能力相關規定，合先敘明。
乙、實體部分：
一、上開事實，業據上訴人即被告甲○○於原審及本院上訴審時
    均坦承不諱。又被告於九十七年一月十五日下午五時三十分
    許，經警採尿送驗，呈嗎啡陽性及甲基安非他命陽性反應，
    有詮昕科技股份有限公司於九十七年一月三十日出具濫用藥
    物尿液檢驗報告在卷可稽。是被告自白核與事實相符。依上
    說明，足認被告於九十七年一月十五日上午十時許有注射第
    一級毒品海洛因一次，及於九十七年一月十五日上午十時許
    有吸用第二級毒品安非他命一次事實，均可認定。
二、次按觀察勒戒或強制戒治執行完畢後，五年內，再犯毒品危
    害防制條例第十條之罪者，檢察官應依法追訴，同條例第二
    十三條第二項定有明文。又被告有事實欄所載前科紀錄，其
    曾於九十三年間，因施用毒品案件，經原審以九十三年毒聲
    字第八八三號裁定移送勒戒處所觀察勒戒後，認有繼續施用
    毒品傾向，再經原審以九十三年毒聲字第一一一七號裁定令
    入戒治處所，施以強制戒治，於九十四年十月十一日停止戒
    治付保護管束出監，並於九十五年一月九日保護管束期滿未
    經撤銷，視為強制戒治執行完畢，有臺灣高等法院被告前案
    紀錄表在卷為憑。是被告於觀察勒戒執行完畢後，五年內再
    犯本件毒品危害防制條例之罪，自應依法追訴處罰。
三、綜上所述，被告施用第一級毒品及第二級毒品犯行，事證明
    確，均堪認定。
四、核被告所為，分別係犯毒品危害防制條例第十條第一項施用
    第一級毒品罪及同條例第十條第二項施用第二級毒品罪。又
    被告分別持有第一級毒品海洛因及第二級毒品安非他命並進
    而施用，其持有低度行為應為施用高度行為所吸收，不另論
    罪。又被告所犯施用第一級毒品罪及施用第二級毒品罪，二
    罪犯意各別，行為互殊，應分論併罰。又被告有事實欄所示
    前科紀錄，有臺灣高等法院被告前案紀錄表在卷足憑。故被
    告於受有期徒刑執行完畢後，五年內，故意再分別犯本件有
    期徒刑以上之罪，均為累犯，應依刑法第四十七條第一項規
    定，各依法加重其刑。
五、原判決以被告罪證明確，因予適用毒品危害防制條例第十條
    第一項、第二項，刑法第十一條、第四十七條第一項、第五
    十條第五款規定，併審酌被告前因施用毒品，經送強制戒治
    處分執行完畢後，猶仍不思戒絕毒癮、革除惡習，顯未能深
    切悔改並記取教訓，惟念及被告施用毒品犯行，在本質上係
    自戕行為及被告犯後坦承犯行，態度良好等一切情狀，對被
    告施用第一級毒品罪部分，量處有期徒刑八月，施用第二級
    毒品部分，量處有期徒刑四月，並定其應執行之刑為有期徒
    刑十一月，以資懲戒。
六、本院經核，原判決認事用法，均無違誤，量刑亦稱妥適。被
    告上訴意旨，以其施用一、二級毒品係混合使用，係一行為
    觸犯數罪名，應從一重處斷，而指摘原審判處二罪不當云云
    。然被告於警訊時已供稱，其以注射方式施用第一級毒品海
    洛因，係注射於左手掌背虎口處，至其施用第二級毒品安非
    他命，則係以玻璃球燒烤方式施用等語（警卷三、七頁）。
    是被告施用毒品海洛因及安非他命，顯係使用不同方法，自
    無可能混合施用。被告上訴意旨辯稱，其係將海洛因及安非
    他命混合使用，核與其警訊所供不符，被告顯係事後卸責之
    詞，自不足採。是被告上訴意旨，以此指摘原判決不當，為
    無理由，應予駁回。
據上論斷，應依刑事訴訟法第三百六十八條，判決如主文。
本案經檢察官郭珍妮到庭執行職務。
中    華    民    國    97    年     8    月    14     日
                  刑事第六庭    審判長法  官  蔡崇義
                                      法  官  杭起鶴
                                      法  官  董武全
以上正本證明與原本無異。
施用第一級毒品部分如不服本判決，應於收受本判決後十日內向
本院提出上訴書狀。其未敘述上訴理由者並得於提起上訴後十日
內向本院補提理由書狀（均須按他造當事人之人數附繕本）「切
勿逕送上級法院」。
其餘不得上訴。
                                      書記官  許美惠
中    華    民    國    97    年     8    月    14     日
附錄法條
毒品危害防制條例第十條：
施用第一級毒品者，處六月以上五年以下有期徒刑。
施用第二級毒品者，處三年以下有期徒刑。


司法院資訊處製作；財團法人民間司法改革基金會備份。
